【裁判字號】    95,易,613
【裁判日期】    950529
【裁判案由】    竊盜
【裁判全文】
臺灣臺中地方法院刑事判決               95年度易字第613號
公  訴  人  臺灣臺中地方法院檢察署檢察官
被      告  癸○○
                    （於臺灣臺中看守所羈押中）
上列被告因竊盜案件，經檢察官提起公訴（九十五年度偵字第二
一二三號），及移送併辦（九十五年度偵字第八四二四號），經
被告於準備程序中就被訴事實為有罪之陳述，受命法官於聽取當
事人之意見後，由本院合議庭裁定由受命法官以簡式審判程序判
決如下：
    主    文
癸○○共同連續攜帶兇器毀壞門扇竊盜，處有期徒刑壹年捌月。
    犯 罪 事 實
一、癸○○因缺錢購買毒品，竟與乙○○（另由本院審理中）共
    同基於意圖為自己不法所有之概括犯意聯絡，連續為下列之
    竊盜行為後，並將竊盜所得由二人均分：
  (一)於民國九十四年十月三十一日上午九時許，至臺中縣潭子鄉
    ○○村○○路○段湳底巷二二號甲○○住宅，由乙○○持癸○○所有之機車鑰匙一支（未扣案），打開該住宅後門，二
    人即進入甲○○住宅內（無故侵入住宅部分未據告訴），徒
    手竊取甲○○所有之現金新臺幣（下同）三萬元，及金項鍊
    九條、金戒指五個（價值共約五萬元），得手後離去。
  (二)於九十四年十一月初某日下午四時許，至臺中縣潭子鄉○○
    村○○路○段一七巷二二號丁○○住宅，由乙○○持在現場
    拾得客觀上具有危險性足資為兇器使用之鐵條一支（未扣案
    ），破壞該住宅後門（毀損部分未據告訴），二人即進入丁○○住宅內（無故侵入住宅部分未據告訴），竊取丁○○父
    親所有之戒指一只，得手後離去。
  (三)於九十四年十一月七日下午三時許，至臺中縣潭子鄉○○村
    ○○路○段湳底巷二○號己○○住宅，由癸○○以手拉開屬
    安全設備之該住宅浴室窗戶外鐵條（毀損部分未據告訴），
    再從屬安全設備之浴室窗戶爬入屋內後，打開後門讓乙○○
    進入己○○住宅（無故侵入住宅部分未據告訴），徒手竊取
    己○○所有之現金一萬三千元, 及國民身分證、健保卡、駕
    駛執照各一張，得手後離去。
  (四)於九十四年十一月八日上午九時三十分許，至臺中縣豐原市
    朴子里朴子九一之一號壬○○住宅，由癸○○、乙○○各持
    在現場工具箱內取得客觀上具有危險性足資為兇器使用之一
    字型起子一支（未扣案），破壞該住宅後門（毀損部分未據
    告訴），二人即進入壬○○住宅內（無故侵入住宅部分未據
    告訴），然因發現壬○○在房間內，即逃逸離去，而未能得
    逞。
  (五)於九十四年十一月八日下午二時許，至臺中縣后里鄉○里村
    ○里路一三號庚○○住宅，由癸○○以手拉開屬安全設備之
    該住宅後方窗戶外鐵條（毀損部分未據告訴），再從屬安全
    設備之窗戶爬入屋內後，打開後門讓乙○○進入庚○○住宅
    （無故侵入住宅部分未據告訴），徒手竊取庚○○所有之現
    金二百五十元、存摺一本、印章五枚、汽車鑰匙一串，得手
    後離去。
  (六)於九十四年十一月八日下午二時三十分許，至臺中縣后里鄉
    ○里村○里路一七之三號辛○○住宅（辛○○出國，由劉莉
    莉代為看管），由癸○○則在外面把風，再由乙○○從屬安
    全設備之住宅後方窗戶爬入辛○○住宅（無故侵入住宅部分
    未據告訴），徒手竊取辛○○所有之現金約六千元、金戒指
    三只、提款卡八張、存摺二本，得手後離去。
  (七)於九十四年十一月十六日下午三時許，至臺中縣潭子鄉○○
    村○○路○段龍興巷四一號丙○○住宅（起訴書誤載為隆興
    巷），由乙○○持在現場拾得客觀上具有危險性足資為兇器
    使用之螺絲起子一支（未扣案），撬開該住宅後門（毀損部
    分未據告訴），二人即進入丙○○住宅內（無故侵入住宅部
    分未據告訴），竊取丙○○所有之現金二千元，得手後離去
    。
  (八)於九十四年十一月十六日下午四時許，至臺中縣潭子鄉○○
    村○○路○段龍興巷二七號戊○○住宅（起訴書誤載為隆興
    巷），趁該住宅大門未上鎖之際，二人直接進入戊○○住宅
    內（無故侵入住宅部分未據告訴），徒手竊取戊○○所有之
    現金三萬元，及珍珠項鍊一條、手錶一支（價值共約一萬八
    千），得手後離去。
二、嗣因壬○○發覺住處遭人入侵而報警處理，經警自壬○○上
    開住宅採集指紋送鑑驗比對，結果與乙○○之指紋相符，警
    方遂借提詢問另案羈押中之乙○○，得知其係與癸○○一同
    犯案，而於九十四年十一月十九日晚間七時五十分許，循線
    在臺中縣太平市○○○○街三號前查獲癸○○，始全部查悉
    上情。
三、案經臺中縣警察局豐原分局報請臺灣臺中地方法院檢察署檢
    察官偵查起訴。
    理    由
一、上揭犯罪事實，業據被告癸○○於本院審理時坦承不諱，核
    與被害人甲○○、丁○○、己○○、壬○○、庚○○、劉莉
    莉、丙○○、戊○○等人於警詢中指述情節，及共犯乙○○
    供述情節相符，有各該份警詢筆錄在卷可稽，並有臺中縣警
    察局豐原分局現場勘察報告、勘察採證同意書、刑事案件證
    物採驗紀錄表、內政部警政署刑事警察局九十四年十二月十
    九日刑紋字第○九四○一八○六二四號鑑驗書各一份，臺中
    縣警察局受理刑事案件報案三聯單五紙、現場照片三十八張
    附卷可稽，足見被告自白與事實相符，本案事證明確，其犯
    行洵堪認定，應依法論科。
二、按刑法第三百二十一條第一項第二款所謂「其他安全設備」
    ，係指除門扇牆垣以外，依通常觀念足認為防盜之一切設備
    而言，而窗戶係通風防盜之安全設備，並非供人爬進爬出之
    用，爬窗行竊，自係踰越安全設備竊盜。又按刑法第三百二
    十一條第一項第三款之攜帶兇器竊盜罪，係以行為人攜帶兇
    器為其加重條件，此所謂兇器，其種類並無限制，凡客觀上
    足以對人之生命、身體、安全構成威脅，具有危險性之兇器
    為已足，並不以攜帶之初有行兇之意圖為必要，螺絲起子為
    足以殺傷人生命、身體之器械，顯為具有危險性之兇器（最
    高法院七十九年臺上字第五二五三號判例意旨參照）；查本
    案被告持以犯案之一字型起子、螺絲起子及鐵條，雖未扣案
    ，然依照一般常識以觀，一字型起子、螺絲起子除握把外為
    前端尖銳之鋼鐵材質，鐵條為沉重鐵器，客觀上自屬於足以
    殺傷人之生命、身體之器械，顯為具有危險性之兇器無訛。
    故核被告於事實欄一(一)、(八)所示時、地，徒手竊取他人物品
    之所為，係犯刑法第三百二十條第一項之普通竊盜罪；被告
    於事實欄一(三)、(五)、(六)所示時、地，毀壞屬安全設備之窗戶
    鐵窗，並踰越屬安全設備之窗戶，而侵入他人住宅行竊之所
    為，均係犯刑法第三百二十一第一項第二款之毀越安全設備
    竊盜罪；被告於事實欄一(二)、(七)所示時、地，分持螺絲起子
    、鐵條破壞門扇竊取他人物品之所為，均係犯刑法第三百二
    十一條第一項第二、三款之攜帶兇器毀壞門扇竊盜罪；被告
    於事實欄一(四)所示時、地，分持一字型起子毀越門扇竊取他
    人物品惟未得逞之所為，係犯刑法第三百二十一條第一項第
    二、三款、第二項之攜帶兇器毀壞門扇竊盜未遂罪。起訴書
    漏未論列刑法第三百二十一條第一項第二款，惟公訴檢察官
    已於言詞辯論時補充更正，併予敘明。被告與共犯乙○○就
    事實欄一(一)至(八)所示之竊盜犯行，有犯意聯絡及行為分擔，
    為共同正犯。被告先後二次普通竊盜、三次毀越安全設備竊
    盜、二次攜帶兇器毀壞門扇竊盜、一次攜帶兇器毀壞門扇竊
    盜未遂之犯行，時間緊接，觸犯具有加重條件關係之同一罪
    名，顯係基於概括犯意為之，為連續犯，應依刑法第五十六
    條規定，論以刑度及情節較重之攜帶兇器毀壞門扇竊盜之一
    罪，並加重其刑。爰審酌被告年輕力壯，不思以正當途徑獲
    取財物，圖以竊盜財物滿足自己之慾望，且其隨意攜帶兇器
    毀越門扇及安全設備進入他人住宅竊取財物，嚴重擾亂國人
    居家安全，造成人心恐慌，惡性非輕，暨其犯罪之動機、目
    的、手段、犯罪所得，犯後坦承犯行，態度尚可等一切情狀
    ，量處如主文所示之刑，以示懲儆。至上開一字型起子二支
    、螺絲起子一支、鐵條一支，係被告於現場撿拾之物，用畢
    即丟棄（參見本院卷第五六頁），故非被告所有，非得為沒
    收之客體；而前述機車鑰匙一支係被告所有供犯罪所用之物
    ，惟未據扣案（參見本院卷第五六頁），復查無其他積極證
    據足以證明現尚存在，為免將來執行困難，不另為沒收之諭
    知。
據上論結，應依刑事訴訟法第二百七十三條之一第一項、第二百
九十九條第一項前段，刑法第二十八條、第五十六條、第三百二
十一條第一項第二款、第三款，判決如主文。
中    華    民    國    95    年    5     月    29    日
                  刑事第十三庭  法  官  黃裕仁
上正本證明與原本無異。
如不服本判決，應於送達後十日內向本院提出上訴狀（須附繕本
），上訴於臺灣高等法院臺中分院。
                                書記官  王嘉仁
中    華    民    國    95    年    5     月    29    日
附錄論罪科刑法條
刑法第三百二十條第一項
意圖為自己或第三人不法之所有，而竊取他人之動產者，為竊盜
罪，處五年以下有期徒刑、拘役或五百元以下罰金。
刑法第三百二十一條：
犯竊盜罪而有左列情形之一者，處六月以上五年以下有期徒刑：
一  於夜間侵入住宅或有人居住之建築物、船艦，或隱匿其內而犯之者。
二  毀越門扇、牆垣或其他安全設備而犯之者。
三  攜帶兇器而犯之者。
四  結夥三人以上而犯之者。
五  乘火災、水災或其他災害之際而犯之者。
六  在車站或埠頭而犯之者。
前項之未遂罰之。


司法院資訊處製作；財團法人民間司法改革基金會備份。
